臺灣桃園地方法院刑事裁定
110年度撤緩字第330號
聲  請  人  臺灣桃園地方檢察署檢察官
受  刑  人  利唯志



上列聲請人聲請撤銷緩刑之宣告（110 年度執聲字第2522號），
本院裁定如下：
    主  文
利唯志之緩刑宣告撤銷。
    理  由
一、聲請意旨略以：受刑人利唯志因犯不能安全駕駛致交通危險
    罪案件，經本院於民國109 年10月7 日以109 年度桃原交簡
    字第717 號判決判處有期徒刑2 月，緩刑2 年，緩刑期間付
    保護管束，並應自判決確定之日起6 個月內向公庫支付新臺
    幣（下同）2 萬元，及應向指定之政府機關、政府機構、行
    政法人、社區或其他符合公益目的之機構或團體提供80小時
    義務勞務，並於109 年11月20日確定在案，惟受刑人於緩刑
    期間均未履行任何義務勞務時數，已動搖原判決認定受刑人
    良有悔意且能知所警惕無再犯之虞而予以緩刑宣告之基礎，
    無從認原緩刑之宣告得收其預期效果，受刑人所為已合於刑
    法第75條之1 第1 項第4 款所定撤銷緩刑宣告之原因，爰依
    刑事訴訟法第476 條之規定，聲請撤銷其緩刑之宣告等語。
二、按受緩刑之宣告而有違刑法第74條第2 項第1 款至第8 款所
    定負擔情節重大，足認原宣告之緩刑難收其預期效果，而有
    執行刑罰之必要者，得撤銷其宣告，刑法第75條之1 第1 項
    第4 款定有明文。再按送達，於應受送達人之住居所、事務
    所或營業所行之，但在他處會晤應受送達人時，得於會晤處
    所行之；送達於住居所、事務所或營業所不獲會晤應受送達
    人者，得將文書付與有辨別事理能力之同居人或受僱人；不
    知前項所定應為送達之處所或不能在該處所為送達時，得在
    應受送達人就業處所為送達，應受送達人陳明在其就業處所
    收受送達者，亦同；送達不能依前二條規定為之者，得將文
    書寄存送達地之自治或警察機關，並作送達通知書兩份，一
    份黏貼於應受送達人住居所、事務所、營業所或其就業處所
    門首，另一份置於該送達處所信箱或其他適當位置，以為送
    達，刑事訴訟法第62條準用民事訴訟法第136 條第1 項、第
    137 條第1 項、第2 項、第138 條第1 項分別定有明文。
三、經查：
㈠、受刑人因犯不能安全駕駛致交通危險罪案件，經本院於109 
    年10月7 日以109 年度桃原交簡字第717 號判決判處有期徒
    刑2 月，緩刑2 年，緩刑期間付保護管束，並應自判決確定
    之日起6 個月內向公庫支付2 萬元，及應向指定之政府機關
    、政府機構、行政法人、社區或其他符合公益目的之機構或
    團體提供80小時之義務勞務，並於109 年11月20日確定等情
    ，有該上開判決及臺灣高等法院被告前案紀錄表附卷可考。
㈡、受刑人於109 年12月21日上午9 時23分至臺灣桃園地方檢察
    署（下稱桃園地檢署）執行科報到製作筆錄，該筆錄記載：
    「問：你因不能安全駕駛罪，經臺灣桃園地方法院判處有期
    徒刑2 月，緩刑2 年確定，緩刑期間付保護管束，義務勞務
    80小時，支付國庫2 萬元？答：是，我知道，收到判決。問
    ：你自109 年11月20日起至111 年11月19日緩刑付保護管束
    、應遵守保安處分執行法第74條之2 規定事項，有無意見？
    答：無意見。問：於保護管束期間，如欲遷移戶籍住所，應
    先提出聲請，經核准後始得辦理，有無意見？答：我的戶籍
    地在臺東，我可以遷到桃園」等語，另經指定於110 年1 月
    12日13時50分報到參加義務勞務行政說明會，於當日親自簽
    收該義務勞務行政說明會之通知，且已參加該義務勞務務行
    政說明會，又簽署其上載有義務勞務履行迄日為110 年6 月
    19日、及應遵守、履行事項、緩刑之相關法律規定及撤銷之
    法律效果之緩刑附帶應履行義務受處分人執行須知具結書及
    課程回饋單各1 份，足徵受刑人當時確已知悉自身應負擔的
    法律效果及義務勞務應注意事項與其履行義務勞務履行迄日
    。
㈢、受刑人因遲未履行義務勞務，而經聲請人發函告誡應於110 
    年6 月19日前履行完成義務勞務80小時，嗣因新冠肺炎疫情
    緣故而延長履行迄日至110 年10月19日，上開告誡通知分別
    於110 年3 月16日、同年4 月21日、5 月11日、9 月9 日、
    10月8 日，以寄存送達方式送達於受刑人於110 年1 月12日
    最後一次報到時所指定之公文送達處「桃園市○○區○○○路000
     ○0 號（其上並記載：勿庸再送其他處所）」，並發生送達
    效力，嗣經聲請人於110 年11月9 日以電話聯繫受刑人，受
    刑人稱翌（10）日上午9 時會至地檢署報到，惟至翌日9 時
    仍未見受刑人，聲請人並於11日15時16分、12日11時17分撥
    打電話欲再次聯繫受刑人報到，受刑人電話均未接通等情，
    有桃園地檢署上開所發合計5 次告誡受刑人之函文、送達證
    書及公務電話紀錄單各1 份附卷可參；又受刑人未遵期至財
    團法人桃園市美好社會福利基金會報到並履行80小時之義務
    勞務，其履行時數為零，有臺灣桃園地方檢察署緩刑附條件
    義務勞務執行手冊1 份在卷可佐，堪認受刑人於上開判決確
    定後之義務勞務履行期間確未前往報到執行之情。
㈣、綜上，足認受刑人確有違反刑法第74條第2 項第5 款所定負
    擔之情形，則受刑人知悉應遵期履行緩刑條件及未遵期履行
    之法律效果，並經聲請人多次發函通知，非但未履行緩刑條
    件，亦未主動到庭說明原因，難認有何不能履行緩刑條件之
    正當理由，然卻對其緩刑負擔漠不關心，顯見受刑人漠視法
    院刑罰處遇之輕率態度，毫不珍惜本院給予之自新機會，守
    法觀念薄弱，其就緩刑確定判決所命80小時應履行之義務勞
    務時數，悉數未履行，違反之情節核屬重大，顯難以收原緩
    刑確定判決冀能使其確實明瞭其行為所造成之危害，並培養
    正確法制觀念等預期之效果，而有執行刑罰之必要，應予撤
    銷其緩刑之宣告。
六、依刑事訴訟法第476 條，裁定如主文。
中　　華　　民　　國　　111 　年　　2 　　月　　14　　日
                    刑事第八庭    法　官  郭書綺
以上正本證明與原本無異。
如不服本裁定，應於裁定送達後5 日內向本院提出抗告狀。
　　　　　　　　　　　　　　　    書記官　蔡忠晏　　　　
中　　華　　民　　國　　111 　年　　2 　　月　　14　　日